臺灣基隆地方法院民事裁定
110年度亡字第29號
聲  請  人  陳正隆  

關  係  人  陳正祥  
            陳正和  
            陳正輝  
            陳素美  
上列聲請人聲請宣告陳蔡芙蓉死亡事件，本院裁定如下：
    主  文
宣告陳蔡芙蓉（女、民國00年0月00日生、身分證統一編號：Z00
0000000號、失蹤前籍設：基隆市○○路00巷00號19樓之1）於民國
一百零九年六月三日死亡。
程序費用由陳蔡芙蓉遺產負擔。
    理    由
一、聲請意旨略以：聲請人之母即失蹤人陳蔡芙蓉（下稱失蹤人
    ）於民國102年6月3日離家後即不知去向，迄今生死不明已
    逾7年，爰依法提起本件聲請，求為宣告失蹤人死亡等語。
二、按失蹤人失蹤滿7年後，法院得因利害關係人或檢察官之聲
    請，為死亡之宣告，民法第8條第1項定有明文。又法院准許
    宣告死亡之聲請，應公示催告，家事事件法第156條第1項復
    有明定。而此公示催告應公告之，並應揭示於法院公告處、
    資訊網路及其他適當處所之日；法院認為必要時，並得命登
    載於公報或新聞紙，或用其他方法公告之；其報明期間，自
    前項揭示之日起，應有6個月以上，此觀之家事事件法第156
    條第3項準用同法第130條第4、5項規定即明。查聲請人主張
    之前揭事實，業據其提出受（處）理失蹤人口案件登記表、
    戶籍謄本等件為證，且經本院依職權向基隆市政府警察局第
    四分局函詢失蹤人協尋結果，經該局函覆稱：失蹤人自102
    年6月4日受理後，至今未有尋獲紀錄等語，亦有該分局110
    年5月10日基警四分三字第1100406044號函暨函附失蹤人口
    系統--資料報表在卷可參。又失蹤人早於84年12月4日退保
    後，即無勞保投保資料，亦查無其出境紀錄、全民健康保險
    資料及在監在押等情，復有失蹤人勞保局被保險人投保資料
    查詢、入出境及健保資訊連結作業查詢、臺灣高等法院被告
    前案紀錄表附卷可稽，足見聲請人主張失蹤人確於102年6月
    3日失蹤，且已逾法定期間等情，應堪信為真實，故聲請人
    聲請對失蹤人為死亡之宣告，核與前開條文尚無不合，應予
    准許。又本院已定6個月期間對失蹤人為宣告死亡之公示催
    告，並於110年8月2日將該公示催告揭示於本院牌示處並登
    載於司法院網站在案，有本院公告催告公告及公告證書在卷
    可稽，現申報期間屆滿6個月，未據失蹤人陳報其生存或知
    失蹤人生死者陳報其所知，亦經本院依職權查明無訛，本院
    自應依法宣告失蹤人死亡。
三、次按宣告死亡之裁定應確定死亡之時，家事事件法第159條
    定有明文。而受死亡宣告者，以判決內所確定死亡之時，推
    定其為死亡；前項死亡之時，應為前條各項所定期間最後日
    終止之時。但有反證者，不在此限，民法第9條亦有明定。
    查失蹤人係於102年6月3日失蹤，計至109年6月3日止失蹤屆
    滿7年，故應推定該日下午12時為其死亡之時，爰依法宣告
    失蹤人於109年6月3日下午12時死亡。
四、依家事事件法第154條第3項、第159條第1項，裁定如主文。
中　　華　　民　　國　　111 　年　　3 　　月　　2 　　日
                  家事法庭法　官　王美婷
以上正本係照原本作成
如對本裁定不服須於裁定送達後10日內向本院提出抗告狀。
中　　華　　民　　國　　111 　年　　3 　　月　　2 　　日
                          書記官　施鴻均